---
title: "homework 1"
date: "2019-04-01"
output: html_document
params:
  studentID: "????????????"
  studentName: "????????????"
---

# ????????????

??????????????????????????????

??????????????????????????????41078392???

  1. ?????????????????????????????????????????????????????????41078392???????????????homework1-41078392.Rmd???(???????????????**save with enconding, ?????????utf-8**)

  2. ??????????????????Frontmatter??????studentID??????key??????value?????????"????????????"???????????????????????????????????????"41078392"??????studentName???key??????value?????????"????????????"???????????????????????????????????????"?????????"
  
  3. ???????????????Rmd??????????????????Google?????????????????????????????????????????????????????????
  
> ??????????????????10????????????Google??????????????????Yes(??????)???2???????????????????????????????????????3????????????????????????????????????5??????????????????

> ???????????????frontmatter???????????????????????????1??????

???????????????code chunk, ????????????packages. 
```{r setup, include=FALSE}
knitr::opts_chunk$set(echo = TRUE)
library(lubridate); library(stringr)
```

# ??????

## ????????????
????????????????????????ans chunk????????????ansxx??????????????????ans99??????????????????????????????????????????????????????????????????????????????????????????????????????**????????????**?????????????????????????????????????????????`2+3`???????????????????????????test??????????????????????????????
```{r ans99}
test <- 2+3 # ??????????????????test??????
test # ?????????????????????????????????
```


## 1
???????????????????????????????????????major??????????????????????????????????????????????????????grade???????????????
```{r data1}
major <- c("?????????","?????????","?????????","?????????")
grade <- c(50,60,92,88)
```

### 1.1
??????????????????fromEcon???logical class???????????????????????????major??????????????????????????????????????????"?????????"?????????????????????TRUE???????????????????????????????????????fromEcon???
```{r ans11}
```

### 1.2
??????fromEcon??????????????????????????????????????????????????????????????????sumEcon???
```{r ans12}
```

### 1.3
??????logical class???????????????????????????1???0????????????????????????????????????????????????????????????????????????????????????????????????????????????????????????????????????????????????????????????meanEcon???
```{r ans13}
```
 
## 2

????????????????????????**????????????????????????????????????????????????**????????????6???????????????????????????????????????????????????????????????submitTime????????????????????????????????????????????????????????????????????????????????????`head(submitTime)`?????????6????????????
```{r data2, message=F}
library(readr)
podcastcompetition3 <- read_csv("https://raw.githubusercontent.com/tpemartin/github-data/master/podcastcompetition3.csv")
submitTime <- podcastcompetition3$Timestamp
head(submitTime)
```

### 2.1
??????submitTime????????????????????????date time???????????????????????????submitTime???(???????????????Google???????????????????????????UTC??????)
```{r ans21}
```

### 2.2
??????submitTime??????????????????????????????????????????twTime???
```{r ans22}
```

### 2.3
??????`hour(twTime)`??????twTime??????????????????????????????logical class????????????nightOwl??????TRUE???twTime???????????????????????????1????????????6???????????????1???6???

```{r ans23}
```

### 2.4
?????????????????????????????????????????????????????????????????????????????????????????????????????????nightOwlVoteShare??????hint: `length()`????????????????????????????????????
```{r ans24}
```

## 3

?????????????????????????????????????????????:
```{r data3, message=F}
library(readr)
transcriptDataFinal <- read_csv("https://raw.githubusercontent.com/tpemartin/github-data/master/transcriptDataFinal.csv")
studentID <- transcriptDataFinal$??????
schoolYear <- transcriptDataFinal$??????
grade <- transcriptDataFinal$????????????
credit <- transcriptDataFinal$?????????
```
studentID, schoolYear, grade, credit?????????????????????????????????????????????????????????**??????**???**?????????????????????**???**????????????????????????**??????**???????????????**

### 3.1
?????????????????????????????????????????????????????????????????????integer class????????????earnedCredit, ?????????0??????????????????????????????????????????credit?????????????????????????????????????????????
???????????? ???credit???c(2,3,2), ?????????grade???c(55,70,88), ???earnedCredit???c(0,3,2)????????????????????????earnedCredit ?????????class????????????
```{r ans31}
```

### 3.2
???????????????046S6f645????????????100???????????????????????????? ???????????????????????????credit100ChosenStudent???
```{r ans32}
```

### 3.3
???????????????046S6f645????????????100???????????????????????????????????????????????????earnedCredit100ChosenStudent???
```{r ans33}
```

### 3.4
???????????????046S6f645????????????100????????????????????????????????????????????????????????????gpa100ChosenStudent???(???????????????????????????**???????????????0**?????????????????????**???????????????????????????**??????????????????????????????????????????) (hint: ????????????????????????????????????????????????**?????????**??????**100??????**??????**?????????>0**???logical class???????????????????????????????????????????????????????????????????????????)
```{r ans34}
```

> ???????????????????????????code chunk?????????????????????????????????????????????
